臺灣臺中地方法院刑事判決　　　　　　　100年度易字第202號
公　訴　人　臺灣臺中地方法院檢察署檢察官
被　　　告　蕭彥男
上列被告因竊盜等案件，經檢察官提起公訴（99年度偵字第2500
5號），本院判決如下：
    主  文
蕭彥男犯竊盜罪，累犯，處有期徒刑伍月，未扣案之機車鑰匙壹
支沒收；又犯攜帶兇器竊盜罪，累犯，處有期徒刑玖月。應執行
有期徒刑壹年，未扣案之機車鑰匙壹支沒收。
    事  實
一、蕭彥男曾因竊盜、施用毒品案件，分別經本院判處有期徒刑
    8月、8月、7月、8月確定，經合併定應執行有期徒刑2年4月
    ，甫於民國99年4月1日假釋付保護管束期滿未經撤銷，視為
    執行完畢。詎其仍不知悔改，復意圖為自己不法之所有，於
    99年7月26日0時許，在臺中市○區○○○路3段32巷口，以
    自備之鑰匙（未扣案），發動鄭銘仁所使用之車牌號碼JFN-
    585號重型機車而竊取之。得手後，作為犯罪掩護之用。另
    意圖為自己不法之所有，於同日凌晨5時21分許，在臺中市
    ○區○○路3段25號前，持客觀上可為兇器使用之螺絲起子1
    支（未扣案），破壞劉建興所使用之車牌號碼390-NL號計程
    車之副駕駛座車窗玻璃後，徒手竊取車內之無線電通話器1
    個（所涉毀損器物罪之部分，未據告訴）。得手後，騎乘上
    開機車離去。適劉建興之鄰居發現，乃告知劉建興報警處理
    ，始循線查悉上情。
二、案經鄭銘仁、劉建興訴由臺中市警察局第二分局報告臺灣臺
    中地方法院檢察署檢察官偵查起訴。
    理  由
壹、程序部分：
一、按除簡式審判程序、簡易程序及第376條第1款、第2款所列
    之罪之案件外，第一審應行合議審判，刑事訴訟法第284條
    之1定有明文；次按刑法第320、321條之竊盜罪，亦為刑事
    訴訟法第376條第1款所明定之罪。
二、查本件被告分別涉犯刑法第320條第1項及第321條第1項第3
    款之竊盜罪，依上開規定，自毋庸行合議審判，合先敘明。
貳、實體部分：
一、證據能力部分：
  (一)按被告以外之人於審判外之言詞或書面陳述，除法律有規定
    者外，不得作為證據；被告以外之人於審判中有下列情形之
    一，其於檢察事務官、司法警察官或司法警察調查中所為之
    陳述，經證明具有可信之特別情況，且為證明犯罪事實之存
    否所必要者，得為證據：一、死亡者。二、身心障礙致記憶
    喪失或無法陳述者。三、滯留國外或所在不明而無法傳喚或
    傳喚不到者。四、到庭後無正當理由拒絕陳述者；該言詞或
    書面陳述，雖不符刑事訴訟法第159條之1至第159條之4之規
    定，而經當事人於審判程序同意作為證據，法院審酌該言詞
    陳述或書面陳述作成時之情況，認為適當者，亦得為證據；
    當事人、代理人或辯護人於法院調查證據時，知有第159條
    第1項不得為證據之情形，而未於言詞辯論終結前聲明異議
    者，視為有前項之同意，刑事訴訟法第159條第1項、第159
    條之3、第159條之5分別定有明文。核其立法理由在於傳聞
    證據未經當事人之反對詰問予以核實，乃排斥其證據能力。
    惟當事人如放棄對原供述人之反對詰問權，於審判程序表示
    同意該等傳聞證據可作為證據，此時，法院除認該傳聞證據
    欠缺適當性外，自可承認其證據能力。又當事人、代理人或
    辯護人於調查證據時，知有刑事訴訟法第159條第1項不得為
    證據之情形，卻表示「對於證據調查無異議」、「沒有意見
    」等意思，而未於言詞辯論終結前聲明異議者，應視為已有
    將該等傳聞證據採為證據之同意（參見最高法院94年度臺上
    字第2976號判決意旨）。
  (二)本件檢察官、被告於審判期日，對本案之全部證據之證據能
    力均不爭執，復於審判期日就本院提示之證據於言詞辯論終
    結前，均未就所調查之證據主張有刑事訴訟法第159條不得
    為證據之情形，且均表示無意見，本院審酌該等證據作成時
    ，亦無不適當之處，是參考上開最高法院判決要旨，應視為
    已有將該等傳聞之證據採為證據之同意，本案經調查之證據
    均有證據能力。
二、認定犯罪事實所根據的證據及理由：
  (一)被告蕭彥男於本院審理中坦白承認確有於上開時、地攜帶其
    所有供犯罪使用之機車鑰匙、螺絲起子各1支，竊取鄭銘仁
    所有之機車及破壞被害人劉建興之自小客車玻璃著手行竊之
    事實，核與告訴人鄭銘仁、劉建興於警詢中陳述情節相符，
    被告自白與事實相符，應堪採信。
  (二)復有現場勘察報告及所附照片4紙、失車案件基本資料詳細
    畫面報表、車輛詳細資料報表各1紙、監視器畫面翻拍照片8
    張、現場照片3張存卷可憑。
  (三)本件事證明確，被告犯行洵堪認定。
三、論罪科刑的理由：
  (一)按行為後法律有變更者，適用行為時之法律。但行為後之法
    律有利於行為人者，適用最有利於行為人之法律，刑法第2
    條第1項定有明文。查被告行為後，刑法第321條業於100年1
    月26日經總統以華總一義字第10000015561號令修正公布，
    並於同年月28日生效施行，玆比較新舊法如下：按修正後刑
    法第321條規定：「犯竊盜罪而有下列情形之一者，處6月以
    上、5年以下有期徒刑，得併科新臺幣10萬元以下罰金……
    」；而修正前刑法第321條規定：「犯竊盜罪而有左列情形
    之一者，處6月以上、5年以下有期徒刑……」，修正前刑法
    第321條之科刑範圍應為6月以上、5年以下有期徒刑，而修
    正後之刑法第321條，其科刑範圍為6月以上、5年以下有期
    徒刑，得併科新臺幣10萬元以下罰金，經比較新舊法後，以
    修正前之規定對被告較為有利，是依刑法第2條第1項之「從
    舊從輕」原則，本案自應適用修正前刑法第321條之規定予
    以論處。查被告蕭彥男所攜以行竊之螺絲起子，為金屬材質
    ，質地堅硬，且有尖端，客觀上足以為殺傷人之生命、身體
    之器械，要係具有危險性之兇器無誤。核被告上開2次犯行
    ，分別係犯刑法第320條第1項之竊盜罪、同法第321條第1項
    第3款之攜帶兇器竊盜罪。
  (二)被告前受如事實欄所載刑之宣告及執行完畢，此有臺灣高等
    法院被告前案紀錄表及臺灣臺中地方法院檢察署刑案資料查
    註紀錄表在卷足憑，其前受有期徒刑執行完畢，於5年內再
    故意犯本件最重本刑為有期徒刑以上之罪，為累犯，應依刑
    法第47條第1項之規定加重其刑。
  (三)被告所犯上開2罪，犯意各別，行為互殊，應分論併罰之。
  (四)審酌被告犯罪之動機、目的、手段，前有多次犯罪前科，素
    行不良，仍不知警惕，不思以正當途徑獲取金錢，隨身攜帶
    匙鑰先竊取他人之機車，復騎乘竊得之機車，破壞他人汽車
    玻璃行竊，顯有預謀逃避檢警追緝，對社會治安危害重大，
    行為實值非難，自不可取，惟犯罪後尚能坦承犯行，犯罪後
    態度良好，尚知悔改等一切情狀，分別量處如主文所示之刑
    ，並定其應執行之刑。
  (五)被告供犯罪使用之螺絲起子，因未扣案，且被告陳明不知其
    於何處，為免執行之困難，爰不為沒收之諭知；未扣案之機
    車鑰匙1支，係供犯罪所用之物，且為被告所有，業經其供
    明在卷可按，爰依刑法第38條第1項第2款併予宣告沒收。
四、適用法律依據：
  (一)刑事訴訟法第284條之1、第299條第1項前段。
  (二)刑法第2條第1項前段、第47條第1項、第51條第5款、第38
    條第1項第2款。
  (三)修正前刑法第321條第1項第3款。
  (四)刑法施行法第1條之1。
本案經檢察官吳昆璋到庭執行職務。
中    華    民    國   100    年    5     月    20    日
                     刑事第十七庭  法  官  洪挺梧
以上正本證明與原本無異。
如不服本判決應於收受送達後10日內向本院提出上訴書狀，並應
敘述具體理由；其未敘述上訴理由者，應於上訴期間屆滿後20日
內向本院補提理由書（均須按他造當事人之人數附繕本）「切勿
逕送上級法院」。
                                  書記官   劉雅玲
中    華    民    國   100    年    5     月    20    日
附錄本判決論罪科刑法條：
中華民國刑法第320條
（普通竊盜罪、竊佔罪）
意圖為自己或第三人不法之所有，而竊取他人之動產者，為竊盜
罪，處5  年以下有期徒刑、拘役或 5 百元以下罰金。
意圖為自己或第三人不法之利益，而竊佔他人之不動產者，依前
項之規定處斷。
前二項之未遂犯罰之。
中華民國刑法第321條
（加重竊盜罪）
犯竊盜罪而有左列情形之一者，處6月以上、5年以下有期徒刑：
一  於夜間侵入住宅或有人居住之建築物、船艦或隱匿其內而犯
之者。
二  毀越門扇、牆垣或其他安全設備而犯之者。
三  攜帶兇器而犯之者。
四  結夥三人以上而犯之者。
五  乘火災、水災或其他災害之際而犯之者。
六  在車站或埠頭而犯之者。
前項之未遂犯罰之。